臺灣桃園地方法院民事裁定
111年度監宣字第519號
聲  請  人  朱傑熙  



相  對  人  朱俊龍  



關  係  人  朱虹企  

上列聲請人聲請宣告相對人為受監護宣告之人事件，本院裁定如
下：
    主  文
宣告相對人朱俊龍（男，民國00年0月0日生，身分證統一編號：
Z000000000號）為受監護宣告之人。
選定聲請人朱傑熙（男，民國00年0月00日生，身分證統一編號
：Z000000000號）為受監護宣告之人朱俊龍之監護人。
指定關係人朱虹企（女，民國00年0月0日生，身分證統一編號：
Z000000000號）為會同開具財產清冊之人。
聲請程序費用由受監護宣告之人負擔。
    理  由
一、聲請意旨略以：聲請人為相對人之長子，相對人於民國111
    年2月間因罹患細菌性腦膜炎，致不能為意思表示或受意思
    表示，或不能辨識其意思表示之效果，無法處理自身事務，
    爰依民法第14條第1項、第1110條、第1111條及家事事件法
    第164條之規定，聲請對相對人為監護宣告，並選定聲請人
    為相對人之監護人，暨指定關係人即相對人之女朱虹企為會
    同開具財產清冊之人等語。
二、本院審酌下列證據：
  ㈠兩造及關係人之戶籍謄本、相對人之親屬系統表。
  ㈡相對人之中華民國身心障礙證明、振興醫療財團法人振興醫
    院病症暨失能診斷證明書。
  ㈢本院於鑑定醫師林佳琪前訊問相對人之111年11月21日訊問筆
    錄（相對人躺在病床上，使用呼吸器，四肢有保護性約束，
    對本院請其閉眼、左手握拳等指令均無反應）。
　㈣周孫元診所111年11月28日元字第11100000406號函所附精神
    鑑定報告書，鑑定結果略以：相對人外觀無明顯異常，肌肉
    萎縮無力，四肢肢體無法活動，四肢關節僵硬，皮膚乾燥脫
    屑。意識清楚，叫喚後雙眼可以自主張開。詢問名字、幾歲
    ，相對人會有眨眼轉頭回應，無聲音言語表達，無法理解其
    表達意思。對於算術，無法完成標準化測驗，不認得筆、錶
    。請相對人閉眼、舉手，相對人無法配合。思考流程及內容
    無法探知。目前沒有明顯知覺障礙，如幻覺行為。判斷力、
    定向感嚴重缺損，不知道自己所在地，不知道今日日期年月
    。短期與長期記憶無法探知。大小便失禁使用尿布，排尿需
    用導尿管，個人衛生完全需他人協助才能維持。無經濟活動
    能力。無社會性活動能力。相對人符合其認知障礙，細菌性
    腦膜炎之診斷，因此心智缺陷，致其為意思表示、受意思表
    示及辨識意思表示效果之能力，均已達不能之程度等語。
  ㈤桃園市社會工作師公會111年8月30日桃林字第111597號函附
    桃園市政府社會局社會工作科監護（輔助）宣告調查訪視報
    告。
三、綜上，本院認相對人已因心智缺陷，致不能為意思表示或受
    意思表示，亦不能辨識其意思表示之效果，准依聲請人之聲
    請對相對人為監護宣告。並參考訪視報告及上開事證酌認聲
    請人為相對人長子，關係人為相對人之女，相對人現於龍潭
    敏盛醫院呼吸照護病房接受住院治療，並由病房照護人員提
    供日常生活照顧，相對人生病後之醫療決策、照顧安排、身
    心障礙鑑定、證件保管，均由聲請人與聲請人配偶共同處理
    ，相對人之醫療手術、振興醫院住院費用及目前於龍潭敏盛
    醫院住院費等，亦由聲請人以個人存款及信用貸款支付之。
    查聲請人與關係人均為相對人之至親，具有擔任監護人及會
    同開具財產清冊之人之意願，且據相對人其餘子女即次子朱
    傑麟出具同意書，表示同意由聲請人及關係人擔任上開職務
    （見本院卷第20頁）。本件相對人查無意定監護人，有意定
    監護資料查詢結果在卷可參，而聲請人及關係人經核無消極
    不適任之情狀存在，且按其知識、經驗、能力，得為擔任上
    開職務之人，是以聲請人、關係人於本件應為適任該等職務
    之人，爰選定聲請人為相對人之監護人，應符合受監護宣告
    之人之最佳利益，另指定關係人為會同開具財產清冊之人，
    亦屬妥適。
四、又依民法第1113條準用同法第1099條、第1099條之1之規定
    ，於監護開始時，監護人對於受監護宣告人之財產，應會同
    關係人於2個月內開具財產清冊，並陳報法院，於開具完成
    並陳報法院前，監護人對於受監護宣告人之財產，僅得為管
    理上必要之行為，附此敘明。
五、依家事事件法第164條第2項，裁定如主文。
中　　華　　民　　國　　111 　年　　11　　月　　30　　日
                  家事法庭    法  官      劉佩宜
以上正本係照原本作成。
如不服本裁定應於送達後10日內向本院提出抗告狀，並應繳納抗
告費新台幣1,000元。
中　　華　　民　　國　　111 　年　　11　　月　　30　　日
                              書記官      曾啓聞